臺灣臺中地方法院民事裁定
111年度豐簡聲字第10號
聲  請  人  阮顏彩鳳

代  理  人  阮語豔  
上列聲請人與林均諭即林曉佛、陳志維間請求返還代墊款事件（
本院110年度豐小字第1087號）聲請交付法庭錄音光碟，本院裁
定如下：
    主    文
聲請人於繳納費用後，准予交付本院110年度豐小字第1087號返
還代墊款事件於民國110年11月16日、110年12月21日、111年2月
15日、111年3月8日及111年4月26日言詞辯論期日之法庭數位錄
音光碟。
聲請人就前項所示法庭錄音光碟內容，不得散布、公開播送，或
為非正當目的使用。
聲請費用由聲請人負擔。
    理    由
一、當事人及依法得聲請閱覽卷宗之人，因主張或維護其法律上
    利益，得於開庭翌日起至裁判確定後6個月內，繳納費用聲
    請法院許可交付法庭錄音或錄影內容，但依法令得不予許可
    或限制聲請閱覽、抄錄或攝影卷內文書者，或涉及國家機密
    、其他依法令應予保密之事項者，法院得不予許可或限制交
    付法庭錄音或錄影內容，法院組織法第90條之1定有明文。
    又法庭錄音錄影及其利用保存辦法第8條第1項、第2項規定
    ，當事人及依法得聲請閱覽卷宗之人，因主張或維護其
    法律上利益，聲請交付法庭錄音或錄影內容時，應敘明理由
    ，由法院為許可與否之裁定；法院受理前項聲請，如認符合
    聲請要件，並在聲請期間內提出，且就所主張或維護法律上
    之利益已敘明者，除法令另有排除規定外，應予許可。所謂
    主張或維護法律上利益，舉凡核對更正筆錄、他案訴訟所需
    ，或認法院指揮訴訟方式對其訴訟權益有影響之虞，欲用以
    保障其法律上利益等，均屬之(最高法院109年度台簡抗字第
    62號裁定、106年度台抗字第447號裁定意旨參照）。 
二、聲請意旨略以：裨益案件進行，爰聲請調閱本院110年度豐
    小字第1087號返還代墊款事件(下稱系爭事件)法庭錄音光碟
    。
三、經查：聲請人為系爭事件之當事人，屬依法得聲請閱覽卷宗
    之人，復已敘明聲請交付系爭事件言詞辯論期日之法庭錄音
    光碟以維護其法律上利益之理由，核無不合，應予准許。而
    經本院電話詢問代理人本件欲聲請交付光碟之言詞辯論期日
    ，代理人稱欲聲請全部言詞辯論期日之錄音光碟，有本院電
    話紀錄表在卷可參。又依法院組織法第90條之4第1項、法庭
    錄音錄影及其利用保存辦法第8條第4項規定，聲請人就所取
    得之錄音、錄影內容，不得散布、公開播送，或為非正當目
    的之使用。違反前揭規定者，依法院組織法第90條之4第2項
    規定，由行為人之住所、居所，或營業所、事務所所在地之
    地方法院處新臺幣（下同）3萬元以上30萬元以下罰鍰，併
    特予裁示，以促其注意遵守。
四、依法院組織法第90條之1第1項、第90條之4第1項，法庭錄音
    錄影及其利用保存辦法第8條，裁定如主文。
中　　華　　民　　國　　111 　年　　6 　　月　　15　　日
                      豐原簡易庭    法  官  廖弼妍
如不服本裁定，應於送達後10日內，向本院提出抗告狀表明抗告
理由，並繳納新臺幣1,000元之裁判費。
以上為正本係照原本作成。
中　　華　　民　　國　　111 　年　　6 　　月　　15　　日
                                書記官  陳貴卿